【裁判字號】    97,易,1938
【裁判日期】    970624
【裁判案由】    加重竊盜
【裁判全文】
臺灣臺中地方法院刑事判決              97年度易字第1938號
公  訴  人  臺灣臺中地方法院檢察署檢察官
被      告  丙○○
上列被告因加重竊盜案件，經檢察官提起公訴（97年度偵字第
4608號），本院判決如下：
    主    文
丙○○於夜間侵入住宅、毀越安全設備竊盜，處有期徒刑玖月。
    犯罪事實
一、丙○○與甲○○原為男女朋友，雙方分手後，丙○○於民國
    96年12月15日晚上6時40分許，在臺中市○○路1號樓下，利
    用該大樓不詳住戶開啟車道出入口電動門之機會，未經許可
    ，無故侵入該大樓之屬他人住宅之地下停車場，並隨即乘坐
    電梯，至邱冠億、甲○○位於該大樓10樓之2住宅門口，先
    以不詳方法鬆開該址大門旁鋁窗，再踰越該鋁窗之安全設備
    而進入臺中市○○路1號10樓之2住宅內，而於夜間侵入邱冠
    億、甲○○之住宅。丙○○進入該址後，即在主臥房等處，
    翻動甲○○、邱冠億之物品，並於收納盒抽屜中發現屬邱冠
    億所有之新臺幣（下同）35萬元，且在該址屋內發現甲○○
    所有之大門鑰匙1支，竟意圖為自己不法之所有而將該等財
    物竊取之。得手後，丙○○即由該住宅大門離開，並循原路
    線，於同日晚上7時53分許，由該棟大樓地下停車場之出入
    口，逃離該棟大樓。嗣因邱冠億於96年12月16日凌晨1時30
    分許，返回前址住處後，發現遭竊而報警循線查獲。
二、案經邱冠億、甲○○訴由臺中市警察局第一分局報請臺灣臺
    中地方法院檢察署檢察官偵查起訴。
    理    由
壹、有關證據能力部分
(一)、按被告以外之人於偵查中向檢察官所為之陳述，除顯有不可
    信之情況者外，得為證據，刑事訴訟法第159條之1第2項定
    有明文。證人甲○○、邱冠億、莊英傑於偵查中之證述，業
    據渠等具結擔保證詞之真實性，渠等於偵查中之證述又無不
    法取供情形，渠等證述自有任意性，是渠等於偵查中向檢察
    官所為之陳述，並無顯有不可信之情況，應具有證據能力。
(二)、復按當事人、代理人或辯護人於法院調查證據時，知有第15
    9條第1項不得為證據之情形，而未於言詞辯論終結前聲明異
    議者，視為同意作為證據，刑事訴訟法第159條之5第2項亦
    有明文。證人甲○○、邱冠億於警詢之陳述，固屬審判外之
    陳述，惟被告於本院言詞辯論時對於上開陳述之證據能力並
    無異議，依上開規定，視為其同意有證據能力。
(三)、又按除顯有不可信之情況外，公務員職務上製作之紀錄文書
    ，得為證據，刑事訴訟法第159條之4第1款亦有明文。本件
    臺中市警察局第一分局警員製作之現場勘察報告，係警員親
    臨現場勘察後所製作，且無顯不可信之情況，依上開規定，
    自得作為證據。
貳、實體判決理由部分
一、訊據被告丙○○固坦承有於上開時間，進入被害人甲○○住
    處，並於抽屜內取走現金35萬元等情不諱，惟矢口否認有何
    侵入住宅竊盜之犯行，辯稱：其與甲○○係男女朋友，甲○
    ○住處之鑰匙係甲○○給其的，其原本就住在該處，96年12
    月15日，其係持鑰匙正常進入該住處，其與甲○○有共同經
    營生意，35萬元是共同經營生意所得，所以其才拿走，其並
    非竊盜，且當天其徒步走車道出入，是因為其有跟管理員吵
    架，其不想看到管理員云云。然查：
(一)、上開犯罪事實，業據證人甲○○、邱冠億迭於警詢及偵查中
    證述屬實，並有臺中市警察局第一分局現場勘察報告1份、
    採證照片14張、被告由臺中市○區○○路1號車道及電梯出
    入之監視錄影翻拍照片9張在卷可稽。而衡諸情理，倘若被
    告仍與甲○○為交往中之男女朋友，抑或係居住在甲○○之
    住處而擁有鑰匙，則其何須在該址樓下乘地下停車場有人進
    出而開啟自動門時，自車道潛入與離去？足見被告係無故非
    法侵入甲○○之住處無疑。
(二)、被告未經甲○○、邱冠億之同意，即擅自取走邱冠億置於住
    處內之現金35萬元，而該35萬元係邱冠億向友人鄭煐仁所借
    ，由鄭煐仁匯入甲○○所使用之李曜廷帳戶後，再由甲○○
    提領出來等情，業據證人甲○○、邱冠億於偵查中證述明確
    ，並有誠泰銀行嘉義分行鄭煐仁之存摺影本1份、臺灣銀行
    李曜廷之存摺影本1份、臺灣新光銀行鄭煐仁授信餘額證明
    書1份附於偵查卷可按。被告雖辯稱其與甲○○有共同經營
    事業，其以為該35萬元係其與甲○○共同經營事業的錢云云
    ，惟被告於本院審理時供稱：「（共同經營到何時？）95年
    9月就沒有經營了。」等語，則縱認甲○○確與被告曾共同
    經營事業，惟早已於95年9月即已結束，至其於96年12月15
    日進入甲○○住處之時間，其間相距長達1年2月以上，又如
    何認為甲○○住處所存放之金錢係其等共同經營事業之金錢
    ？是被告之上開辯解明顯悖乎常理。
(三)、被告應係以鬆脫甲○○住處鋁窗之螺絲後，翻越該鋁窗進入
    甲○○住處等情，亦據警員莊英傑於偵查中證述屬實，並有
    臺中市警察局第一分局現場勘察報告在卷可參，益徵被告確
    係非法侵入甲○○、邱冠億之住宅無誤。而被告竊取邱冠億
    之現金35萬元及甲○○之住處大門鑰匙1支，其顯有為自己
    不法所有之意圖。
(四)、綜上所述，被告確係於夜間，以毀越鋁窗之方式侵入甲○○
    、邱冠億之住宅，竊取邱冠億所有之35萬元及甲○○之住處
    大門鑰匙1支。被告之所辯無非卸飾之詞，不足採信，事證
    明確，其犯行洵堪認定。
二、核被告所為，係犯刑法第321條第1項第1款、第2款之於夜間
    侵入住宅、毀越安全設備竊盜罪。且按刑法第321條第1項第
    1 款之侵入住宅竊盜罪，係將侵入住宅、竊盜二罪結合為獨
    立之加重竊盜罪，就該罪言，侵入住宅為加重竊盜罪之加重
    條件，不得割裂適用（最高法院84年度台上字第441號判決
    意旨參照），而被告侵入被害人甲○○住處大樓之地下停車
    場，意在侵入被害人甲○○之住處，應屬單純之一個無故侵
    入住宅行為，且與所犯竊盜罪結合為獨立之加重竊盜罪，殊
    無再就其侵入該大樓地下停車場之行為另論以一無故侵入住
    宅罪，是公訴人認應另成立一無故侵入住宅罪，而與其所犯
    加重竊盜罪分論併罰云云，尚有誤會，併此敘明。爰審酌被
    告犯罪之動機、目的、手段、其品行及智識程度、所竊取之
    金額達35萬元，且迄今尚未與邱冠億達成和解，及其犯後猶
    卸飾責任，未具悔意等一切情狀，量處如主文所示之刑。
據上論斷，應依刑事訴訟法第299條第1項前段，刑法第321條第
1項第1款、第2款，判決如主文。
本案經檢察官乙○○到庭執行職務。
中    華    民    國    97    年    6     月    24    日
                  刑事第八庭    法  官  簡源希
上為正本係照原本作成。
如不服本判決，應於收受送達後10日內向本院提出上訴書狀（應
敘述具體理由並附繕本）。
上訴書狀如未敘述理由，應於上訴期間屆滿後20日內補提理由書
於本院。
                                書記官  黃雅青
中    華    民    國    97    年    6     月    24    日
附錄論罪科刑法條：
刑法第321條1項第1、2款
犯竊盜罪而有左列情形之一者，處6月以上5年以下有期徒刑：
一  於夜間侵入住宅或有人居住之建築物、船艦，或隱匿其內而
    犯之者。
二  毀越門扇、牆垣或其他安全設備而犯之者。


司法院資訊處製作；財團法人民間司法改革基金會備份。
